【裁判字號】    97,易,521
【裁判日期】    970718
【裁判案由】    竊盜
【裁判全文】
臺灣士林地方法院刑事判決               97年度易字第521號
公  訴  人  臺灣士林地方法院檢察署檢察官
被      告  甲○○
上列被告因竊盜案件，經檢察官提起公訴（97年度偵字第2417號
），本院判決如下：
    主  文
甲○○竊盜，累犯，處有期徒刑柒月。
    事  實
一、甲○○於民國96年間，曾因竊盜案件，經本院判處有期徒刑
    5 月，經減刑後為有期徒刑2 月又15日確定，甫於96年8 月
    29日因縮短刑期執行完畢。猶不知悔改，於96年10月5日11
    時許，騎乘腳踏車行經臺北縣汐止市○○街9 巷5 號前，見
    乙○○所有之皮包置放於車牌號碼為PA8-915 號重型機車前
    置物槽內，認有機可趁，竟基於意圖為自己不法所有之犯意
    ，以徒手自該前置物槽內竊取該皮包（內有乙○○之國民身
    分證、提款卡、健保卡、汽、機車駕駛執照、行車執照、現
    金約新臺幣700 餘元等物），並於得手後即騎乘腳踏車離去
    。嗣因乙○○發覺皮包遺失報警處理，並至里長辦公室調閱
    上開巷道內之監視錄影畫面，始悉上情。
二、案經臺北縣政府警察局汐止分局報請臺灣士林地方法院檢察
    署檢察官偵查起訴。
    理  由
一、按被告以外之人於審判外之言詞或書面陳述，除法律有規定
    者外，不得作為證據；又被告以外之人於審判外之陳述，雖
    不符合同法第159 條之1 至第159 條之4 之規定，但經當事
    人於審判程序同意作為證據，法院審酌該言詞陳述或書面陳
    述作成時之情況，認為適當者，亦得為證據。當事人、代理
    人或辯護人於法院調查證據時，知有第159 條第1 項不得為
    證據之情形，而未於言詞辯論終結前聲明異議者，視為有前
    項之同意，刑事訴訟法第159 條第1 項及第159 條之5 分別
    定有明文。經查，本判決所引用之各該被告以外之人於審判
    外之陳述（包含書面陳述），雖屬傳聞證據，然當事人於本
    院準備程序及審判期日中均表示同意作為證據方法而不予爭
    執，且迄至言詞辯論終結前亦未再聲明異議，本院審酌上開
    證據資料製作時之情況，尚無違法不當及證明力明顯過低之
    瑕疵，亦認為以之作為證據應屬適當，故揆諸前開規定，爰
    逕依刑事訴訟法第159 條之5 規定，認前揭證據資料均有證
    據能力，先予敘明。
二、訊據被告甲○○固坦承於上開時、地，曾騎乘腳踏車經過該
    處，然矢口否認有何竊盜犯行，並辯稱：伊僅是路過現場停
    留躲雨，伊並無竊盜云云。經查：
  (一)被告甲○○於上開時間，曾騎乘腳踏車行經臺北縣汐止市○
    ○街9 巷之巷道內，並曾將腳踏車停放在該巷5 號1 樓前之
    被害人乙○○所有之車牌號碼為PA8-915 號重型機車旁等情
    ，業經被告於警詢、偵查及本院審理時自承無誤（見偵卷第
    4 頁、第28頁中段及本院卷第29頁），且證人即被害人乙○
    ○於警詢、偵查及本院審理時均證稱：伊於當日上午10時自
    外返家，即將機車停放於自家門口前（即臺北縣汐止市○○
    街9 巷5 號1 樓），後於同日中午12時外出時才發現皮夾遺
    失，後曾調閱該巷道之監視器畫面等語明確（見偵卷第7 頁
    、第28頁及本院卷第24至25頁），並有該監視器翻拍照片數
    張在卷可查（分見偵卷第11至14頁及本院卷第33至37頁）。
    另被告亦自承該翻拍照片中騎乘腳踏車之男子確係其本人無
    誤（見偵卷第28頁中段及本院卷第29頁下方）。顯見被告確
    實於上開時、地騎乘腳踏車行經該處，並曾將腳踏車停放在
    證人乙○○機車旁等事實，應可認定。
  (二)另證人乙○○於偵查及本院審理時均證稱：當日中午約12時
    ，在外出買東西時，才發現皮包遺失，經調閱該巷道之監視
    器畫面，才知道有一名騎腳踏車男子伸手至伊機車置物箱內
    拿走皮包等語（見偵卷第28頁上方及本院卷第25至26頁），
    且證人乙○○於本院審理時亦證稱：伊去南港分局報遺失後
    ，才確定是伊停完車後放（皮包）在機車置物槽內；皮包內
    有提款卡、身分證件、健保卡、學生證及現金等語（見本院
    卷第25頁中段、第26頁中段）。另觀諸卷附之監視器翻拍照
    片（見本院卷第33至37頁），自編號9 至12之照片中，均可
    清楚看見照片中騎乘腳踏車之男子，將腳踏車停放在證人乙
    ○○所有之上開機車旁後，即徒手至該機車之前置物槽內拿
    取物品後，隨即騎乘腳踏車離去（見編號15、17及19號之翻
    拍照片）。而被告均自承該翻拍照片中騎乘腳踏車之男子確
    係其本人無誤（見偵卷第28頁中段及本院卷第29頁下方）。
    顯見被告確實曾騎乘腳踏車至證人乙○○之上開機車旁，並
    自該機車前置物槽內竊取證人乙○○之皮包等情，應屬無誤
    。
  (三)被告雖仍以前開情詞置辯，然查：
  (1)被告於警詢時先辯稱：伊在機車前置物槽內要拿抹布擦東西
    云云（見偵卷第4 頁），復於偵查中再陳稱：要拿毛巾擦臉
    云云（見偵卷第28頁下方），而於本院審理時則稱：沒有伸
    手拿東西，到該處是為了要躲雨云云（見本院卷第30頁）。
    被告所辯前後供述不一，是否可採，已屬可疑。
  (2)另觀諸卷附之監視器翻拍照片中（即本院卷第33至37頁），
    被告均無任何拿東西擦臉、擦東西之舉。再證人乙○○於本
    院審理時亦證稱：當日伊回到家約9 點雨就停了等情（見本
    院卷第26頁下方），又自上開監視器畫面中，被告騎乘腳踏
    車行經該巷道時神態自若，並無因下雨而有閃避、躲雨之情
    ，且被告將騎腳踏車停放在證人乙○○之機車旁時，亦無在
    該處等候雨停之事，顯見其上開所辯，均與事實不合，難以
    採信。
  (四)綜上，被告確實因見證人乙○○將皮包放置在機車前置物槽
    內，認有機可趁，而徒手竊取皮包之犯行，應可認定，被告
    上開所辯，均是事後卸責之詞，不可採信。本件被告竊盜犯
    行，罪證明確，應依法論科。
三、核被告甲○○所為，係犯刑法第320 條第1 項之竊盜罪。又
    被告有事實欄所載之犯罪科刑及執行完畢等情，有臺灣高等
    法院被告全國前案紀錄表在卷可稽，其受有期徒刑執行完畢
    後5 年內，再故意犯本件有期徒刑以上之罪，為累犯，應依
    刑法第47條第1 項規定加重其刑。爰審酌被告前已有多次竊
    盜前案，竟不知悔悟，冀圖不勞而獲，乘機竊取告訴人之財
    物，及其生活狀況、品行、智識程度，犯後猶飾詞卸責，犯
    後態度不佳及犯罪之手段等一切情狀，認公訴人建議求處有
    期徒刑7 月，尚稱妥適，爰量處如主文所示之刑，以示警懲
    。
據上論斷，應依刑事訴訟法第299條第1項前段，刑法第320條第1
項、第47條，刑法施行法第1條之1，判決如主文。
本案經檢察官余麗貞到庭執行職務。
中    華    民    國    97    年    7     月    18    日
                  刑事第六庭法  官  莊明達
以上正本證明與原本無異。
如不服本判決，應於收受送達後10日內向本院提出上訴書狀，其
未具體敘述上訴理由者，請於上訴期間屆滿後20日內向本院補提
理由書狀。
                            書記官  陳慧中
中    華    民    國    97    年    7     月    18    日
附錄本案論罪科刑依據法條全文
刑法第320條
意圖為自己或第三人不法之所有，而竊取他人之動產者，為竊盜
罪，處5 年以下有期徒刑、拘役或5 百元以下罰金。
意圖為自己或第三人不法之利益，而竊佔他人之不動產者，依前
項之規定處斷。
前二項之未遂犯罰之。


司法院資訊處製作；財團法人民間司法改革基金會備份。
